【裁判字號】    99,審訴,2492
【裁判日期】    991228
【裁判案由】    毒品危害防制條例
【裁判全文】
臺灣桃園地方法院刑事判決            99年度審訴字第2492號
公  訴  人  臺灣桃園地方法院檢察署檢察官
被      告  楊聖凱
上列被告因違反毒品危害防制條例案件，經檢察官提起公訴（99
年度毒偵字第3871號），嗣於本院準備程序進行中，被告就被訴
事實均為有罪之陳述，經本院告知簡式審判程序之旨，並聽取當
事人之意見後，本院合議庭裁定由受命法官獨任依簡式審判程序
審理，並判決如下：
    主  文
楊聖凱施用第一級毒品，處有期徒刑壹年。
    事實及理由
一、楊聖凱前於民國87年間因施用毒品案件，經本院裁定送觀察
    、勒戒後，因認無繼續施用傾向，於88年3 月24日執行完畢
    釋放出所並經本院以87年度壢簡字第4 號判決免刑確定；又
    於前揭觀察、勒戒執行完畢釋放後5 年內之91年間，因施用
    毒品案件，經臺灣板橋地方法院（下稱板橋地院）以91年度
    毒聲字第654 號裁定送觀察、勒戒後，認無繼續施用毒品之
    傾向，於91年3 月13日執行完畢釋放出所，並經臺灣板橋地
    方法院檢察署檢察官以91年度毒偵字第920 號為不起訴處分
    確定。另有下列犯行：(一)於91年間因施用毒品案件，經板橋
    地院裁定令入戒治處所施以強制戒治，於93年1 月9 日因毒
    品危害防制條例修正施行而釋放出所，該次施用毒品犯行並
    經臺灣高等法院以92年度上訴字第2266號判決判處有期徒刑
    9 月確定。(二)於92年間因施用毒品案件，經板橋地院以92年
    度簡字第2846號判決判處有期徒刑5 月確定。上開兩罪刑，
    經板橋地院以93年度第1603號裁定，合併定應執行刑1 年確
    定。(三)於92年間因贓物案件，經板橋地院以92年度易字第30
    5 號判決分別判處有期徒刑6 月、6 月，應執行有期徒刑10
    月確定。(四)於94年間因偽造文書案件，經臺灣臺北地方法院
    （下稱臺北地院）以94年度簡字第213 號判決判處有期徒刑
    5 月確定。(五)於90、91年間因偽造有價證券案件，經臺灣高
    等法院以94年度上訴字第2618號判決判處有期徒刑3 年6 月
    確定。又上開(一)至(五)罪刑，經臺灣高等法院以95年度聲字第
    2271號裁定，定應執行有期徒刑5 年7 月確定。(六)於95年間
    因施用毒品案件，經臺北地院以以95年度訴字第1088號判決
    分別判處有期徒刑10月、6 月，應執行有期徒刑1 年3 月確
    定；(七)於95年間因施用毒品案件，經板橋地院以96年度訴字
    第330 號判決判處有期徒刑8 月確定。上開各罪經板橋地院
    以96年度聲減字第5712號裁定各減刑二分之一（除不應減刑
    之(五)外），就(一)至(五)及(六)、(七)之罪刑，分別定應執行刑為4
    年9 月、11月確定。(八)又於91年間因商業會計法案件，經臺
    灣雲林地方法院以97年度訴字第1300號判決判處有期徒刑8
    月，減為有期徒刑4 月確定，並與上開應執行刑接續執行，
    於98年7 月14日假釋併付保護管束出監，嗣經撤銷保護管束
    ，尚應執行殘刑有期徒刑10月又17日（於本案不構成累犯）
    。詎仍不知悔悟，復基於施用第一級毒品海洛因及第二級毒
    品甲基安非他命之犯意，於99年7 月24日下午2 時許，在停
    放於桃園縣桃園市○○路之車牌號碼5959-RZ 號自用小客車
    內，將第一級毒品海洛因及第二級毒品甲基安非他命一併置
    入玻璃球吸食器，再以火燒烤後吸食之方式，同時施用海洛
    因及甲基安非他命1 次。嗣於同日（24日）下午5 時45分許
    ，在桃園縣桃園市○○○路185 號前為警查獲，並同意警方
    採集其尿液送驗，結果呈鴉片類及安非他命類陽性反應，始
    查悉上情。
二、證據名稱：
  (一)被告楊聖凱於警詢、偵訊及本院審理時之自白。
  (二)桃園縣政府警察局被採尿人尿液暨毒品真實姓名與編號對照
    表及台灣檢驗科技股份有限公司濫用藥物檢驗報告各1 份。
  (三)臺灣高等法院被告前案紀錄表1 份。
三、核被告所為，係犯毒品危害防制條例第10條第1 項之施用第
    一級毒品罪、同條第2 項之施用第二級毒品罪。被告於施用
    第一、二級毒品前持有第一、二級毒品之低度行為，應為其
    施用之高度行為所吸收，均不另論罪。被告同時施用第一級
    毒品海洛因、第二級毒品甲基安非他命之行為，係一行為觸
    犯二罪名之想像競合犯，應從一重之施用第一級毒品罪論處
    。爰審酌被告犯後坦承犯行、態度尚可，施用毒品係戕害自
    身健康，對他人並不生重大危害等一切情狀，量處如主文所
    示之刑。另被告所有供犯本案所用之玻璃球吸食器1 個，並
    未扣案，為免將來執行之困難，爰不予宣告沒收。
四、應適用之法條：刑事訴訟法第273 條之1 第1 項、第299 條
    第1 項前段、第310 條之2 、第454 條第1 項，毒品危害防
    制條例第10條第1 項、第2 項，刑法第11條前段、第55條。
五、如不服本判決，得自收受送達之翌日起10日內向本院提出上
    訴狀（應附繕本），其未敘述上訴理由者，應於上訴期間屆
    滿後20日內補提理由書狀於本院，上訴於臺灣高等法院。
本案經檢察官簡方毅到庭執行職務。
中    華    民    國    99    年    12    月    28    日
                        刑事庭  法  官  鍾雅蘭
以上正本證明與原本無異。
                                書記官  石曉芸
中    華    民    國    99    年    12    月    28    日
附錄本案論罪科刑依據之法條：
毒品危害防制條例第10條
施用第一級毒品者，處6 月以上5 年以下有期徒刑。
施用第二級毒品者，處3 年以下有期徒刑。

司法院資訊處製作；財團法人民間司法改革基金會備份。
